臺灣新北地方法院刑事判決
111年度訴字第79號
公  訴  人  臺灣新北地方檢察署檢察官
被      告  陳熙煌



上列被告因傷害等案件，經檢察官提起公訴（110年度偵字第233
00號），本院判決如下：
    主  文
陳熙煌犯傷害罪，處罰金新臺幣捌仟元，如易服勞役，以新臺幣
壹仟元折算壹日。
    事  實
一、陳熙煌與邱意倫係同社區同樓層之鄰居，2人於民國110年4
    月12日下午4時許在新北市○○區○○路000巷00號2樓前因樓梯
    間電燈開關事宜起爭執，詎陳熙煌竟基於傷害及強制之犯意
    ，見邱意倫持手機錄影，出手揮擊邱意倫持手機之右手，以
    此方式妨害邱意倫錄影存證之權利，並致邱意倫因此受有右
    手挫傷血腫之傷害。
二、案經邱意倫訴由新北市政府警察局中和分局報告臺灣新北地
    方檢察署檢察官偵查起訴。
    理  由
一、證據能力：
　㈠按被告以外之人於審判外之言詞或書面陳述，除法律有規定
    者外，不得作為證據，刑事訴訟法第159條第1項定有明文。
    又被告以外之人於審判外之陳述，雖不符刑事訴訟法第159
    條之1至第159條之4之規定，而經當事人於審判程序同意作
    為證據，法院審酌該言詞陳述或書面陳述作成時之情況，認
    為適當者，亦得為證據；當事人、代理人或辯護人於法院調
    查證據時，知有同法第159條第1項不得為證據之情形，而未
    於言詞辯論終結前聲明異議者，視為有前項之同意，刑事訴
    訟法第159條之5規定甚明，且其適用並不以「不符前四條之
    規定」為要件（最高法院104年度第3次刑事庭會議決議意旨
    參照）。查本案認定事實所引用被告陳熙煌以外之人於審判
    外之言詞或書面陳述，雖屬傳聞證據，惟檢察官、被告於本
    院中均同意有證據能力（見本院卷第37、70頁），且言詞辯
    論終結前，均未主張有刑事訴訟法第159條第1項不得為證據
    之情形，本院審酌此等證據作成時之情況，並無違法不當及
    證明力明顯過低之瑕疵，認以之作為證據應屬適當，而認該
    等證據資料皆有證據能力。
  ㈡至於本院所引之非供述證據部分，經查並非違法取得，亦無
    依法應排除其證據能力之情形，應有證據能力。
二、認定犯罪事實所憑之證據及理由：
　　訊據被告固坦承有於前揭時、地出手打落告訴人邱意倫（下
    稱告訴人）手機，然矢口否認有何強制、傷害犯行，辯稱：
    我只有打落告訴人的手機，沒有碰到告訴人的手，告訴人右
    手的傷不是我造成的，且我是要維護我的肖像權，所以不讓
    告訴人拍攝，沒要妨害他行使權利等語。經查：
  ㈠上開事實，業經證人即告訴人於偵查中證稱：被告之前就與
    我有過衝突，當天我接女兒回家，順手將電燈關掉，被告將
    電燈打開，並從他家衝出來對我大小聲，我為了自保，就拿
    出手機錄影存證，沒想到被告一直朝我逼近，我就一直後退
    ，被逼到牆邊，被告就朝我的手揮過來，打到我的手，並將
    我手上的手機揮掉，我當天有去驗傷等語（見110年度偵字
    第23300號卷【下稱偵卷】第49至51頁）；於本院中具結證
    稱：因為開關樓梯燈事宜，我與被告發生口角，因為被告大
    聲對我怒吼，又步步進逼，把我逼到角落，被告那時候的眼
    神、表情很恐怖，我很害怕，必須錄影蒐證以自保，被告見
    我拿手機對他蒐證錄影，就用力揮落我的手機，我的右手掌
    掌背因此被打到而受傷等語（見本院卷第63至65頁），前後
    證述均相當一致，並有案發時告訴人以手機蒐證錄影畫面截
    圖3張及臺灣新北地方檢察署檢察官勘驗筆錄1份、蒐證錄影
    光碟片1片附卷可稽（見偵卷第27至29頁、第57頁、置於偵
    卷光碟片存放袋內）。又該手機蒐證錄影光碟經本院於準備
    程序時播放勘驗結果，可見告訴人於前揭時、地以右手持手
    機對著被告錄影，被告出聲怒吼不斷進逼，告訴人不斷後退
    ，被告伸出右手往前揮擊後，錄影畫面嚴重晃動，手機落地
    ，告訴人朝向地板撿拾地面上之手機，有本院勘驗筆錄及附
    件在卷可憑（見本院卷第38頁、第41至43頁），顯見被告確
    係故意以前揭強暴手段妨害告訴人錄影存證之權利。再者，
    告訴人因遭告訴人揮擊手機之際，右手因此受有挫傷血腫之
    傷害，亦有案發當日至天主教永和耕莘醫院就診之診斷證明
    書1紙在卷可憑（見偵卷第60頁），核與告訴人前揭指述相
    符，堪認告訴人所述係遭被告揮擊落手機之際，右手掌掌背
    因此受傷，應為真實。又告訴人於被告對其怒吼時，持手機
    錄影存證，係正當行使權利之行為，被告辯稱為維護肖像權
    而出手揮擊告訴人手持之手機等語，洵無可採。
　㈡綜上所述，被告前揭辯解應係避重就輕之詞，不足採信，本
    案事證明確，被告犯行洵堪認定，應依法論科。
三、論罪科刑：
  ㈠核被告所為，係犯刑法第277條第1項傷害罪及同法第304 條
    第1項強制罪。被告以一行為同時觸犯上開2罪名，為想像競
    合犯，應依刑法第55條規定從一重之傷害罪處斷。
  ㈡爰以被告之責任為基礎，並審酌被告與告訴人為鄰居，兩人
    因案發前被告檢舉告訴人在樓梯間違規放置鞋櫃一事，已有
    嫌隙，告訴人復多次故意關閉被告所開之樓梯燈，致案發當
    天，告訴人又關閉被告所開之樓梯燈時，被告一時情緒失控
    ，遂出言怒罵告訴人並步步進逼，見告訴人持手機蒐證錄影
    ，即出手揮擊落告訴人手持之手機，以此強暴手段妨害告訴
    人錄影存證之權利，並因此同時揮擊到告訴人右手掌掌背，
    致告訴人受有右手挫傷血腫之傷害；兼衡被告未曾有任何前
    科，有臺灣高等法院被告前案紀錄表附卷可考，素行尚可，
    暨其自陳教育程度為專科畢業、目前從事保全業、經濟狀況
    小康（見本院卷第71頁）、犯後否認強制、傷害犯行之犯後
    態度，然告訴人所受之傷尚屬輕微，暨未能與告訴人達成和
    解並賠償損害等一切情狀，量處如主文所示之刑，並諭知如
    易服勞役之折算標準。
據上論斷，應依刑事訴訟法第299條第1項前段，刑法第277條第1
 項、第304條第1項、第55條、第42條第3項前段，刑法施行法第
1 條之1第1項，判決如主文。
本案由檢察官朱柏璋提起公訴、經檢察官方心瑜到庭執行職務。
中　　華　　民　　國　　111 　年　　4　　月　　19　　日
　　　　　　　　　刑事第六庭　審判長法　官　樊季康

                                    法  官　楊展庚

                                    法  官　葉逸如　
如不服本判決，應於判決送達後20日內敘明上訴理由，向本院提
出上訴狀（應附繕本），上訴於臺灣高等法院。其未敘述上訴理
由者，應於上訴期間屆滿後20日內向本院補提理由書「切勿逕送
上級法院」。
                                    書記官   邱瀚群
中　　華　　民　　國　　111 　年　　4 　　月　　19　　日
附錄本案論罪科刑法條全文：
中華民國刑法第277條
傷害人之身體或健康者，處5年以下有期徒刑、拘役或50萬元以
下罰金。
犯前項之罪，因而致人於死者，處無期徒刑或7年以上有期徒刑
；致重傷者，處3年以上10年以下有期徒刑。

中華民國刑法第304 條
以強暴、脅迫使人行無義務之事或妨害人行使權利者，處3年以
下有期徒刑、拘役或3百元以下罰金。
前項之未遂犯罰之。